臺灣臺南地方法院刑事判決　　　　　　　　　　　　九十三年度訴字第一一三四號
　　公　訴　人　臺灣臺南地方法院檢察署檢察官
　　被　　　告　丁○○
　　選任辯護人　庚○○律師
　　　　　　　　林士龍律師
　　被　　　告　辛○○
右列被告因違反槍砲彈藥刀械管制條例案件，經檢察官提起公訴（九十三年度偵字第
九○○八號、九十三年度偵字第一○八五○號），本院判決如左：
    主      文
丁○○未經許可，出借其他可發射子彈具有殺傷力之手槍，處有期徒刑貳年陸月，併
科罰金新臺幣拾萬元，罰金部分如易服勞役，以新臺幣玖佰元（即銀元參佰元）折算
壹日。扣案如附表所示改造手槍壹支及子彈貳顆，均沒收。又未經許可，寄藏其他可
發射子彈具有殺傷力之手槍，處有期徒刑拾月，併科罰金新臺幣拾萬元，罰金部分如
易服勞役，新臺幣玖佰元（即銀元參佰元）折算壹日。扣案如附表所示之手槍壹支及
子彈貳顆，均沒收。應執行有期徒刑參年貳月，併科罰金新臺幣拾捌萬元，罰金部分
如易服勞役，以罰金總額與陸個月之日數比例折算。扣案如附表所示改造手槍壹支及
子彈貳顆，均沒收。
辛○○幫助未經許可，寄藏其他可發射子彈具有殺傷力之手槍，處有期徒刑陸月，併
科罰金新臺幣伍萬元，罰金部分如易服勞役，以新臺幣玖佰元（即銀元參佰元）折算
壹日，扣案如附表所示之手槍壹支及子彈貳顆均沒收。
    事      實
一、丁○○、辛○○二人係朋友關係，緣於民國（下同）九十二年九、十月間某日，
    因戊○○（另案經臺灣臺南地方法院檢察署檢察官偵查中）自南部攜帶具有殺傷
    力如附表所示之改造手槍一支及子彈七顆（起訴書誤載為十顆，該七顆子彈嗣經
    乙○○自行擊發一顆及送內政部警政署刑事警察局鑑驗而試射四顆，現餘二顆）
    ，至桃園找辛○○後，辛○○旋帶同戊○○至臺北縣三重市拜訪友人，因戊○○
    欲於夜間與朋友至ＫＴＶ酒家飲酒作樂，擔心隨身攜帶槍、彈恐遭警查獲，辛○○乃基於幫助丁○○寄藏槍、彈之故意，而戊○○亦明知未經許可，不得持有其
    他可發射子彈具殺傷力之改造手槍及子彈，竟仍於當日由辛○○帶戊○○至丁○○位在臺北縣三重市○○路○段八九號七樓之四之住處樓下，將前開槍、彈交由
    丁○○而寄藏之。嗣因戊○○未向丁○○取回槍、彈，丁○○乃另行起意，未經
    許可，於九十三年一、二月間某日，在台北縣新莊市○○路某處，將前揭槍、彈
    出借予乙○○，旋由乙○○持有（業經本院另案審結），乙○○並於取得槍、彈
    後，自行擊發一顆，餘六顆子彈，乙○○並透過己○○將上開子彈六顆再出借予
    丙○○（己○○及丙○○部分均業經本院另案審結）。嗣於九十三年五月十五日
    晚上十時二十分許，由員警據報前往台北縣三重市○○○路中興砂石場，並在丙○○所有之車號八Ｒ─四九五號曳引車內，當場查獲前開具殺傷力之槍、彈，並
    由臺灣臺南地方法院檢察署檢察官依丁○○及辛○○供出己○○、乙○○及戊○○，因而查獲渠等之犯罪情節。
二、案經內政部警政署刑事警察局移送及臺灣臺南地方法院檢察署檢察官偵查起訴。
    理      由
一、訊據被告丁○○及辛○○於本院審理時對於右揭事實均坦承不諱（見本院九十三
    年十月二十九日訊問筆錄、九十三年十一月十八日審理筆錄），且查：
（一）、被告丁○○於本院審理時供稱：「我是受辛○○之託寄藏這些槍、彈，中間
        我有催他們來拿回去」，「當天是辛○○與吳姓男子（按指戊○○）開車來
        找我，他們拿毛巾包著槍、彈來寄放，之後他們一直都沒來拿」等語無訛（
        見本院九十三年十月二十九日訊問筆錄、九十三年十一月十三日審理筆錄）
        ，而被告辛○○於偵查及本院審理時均供稱：「（你與「柏林」（按指戊○○）從桃園到三重間，槍（彈）是在何人身上？）因為是戊○○開車載我至
        三重，所以槍（彈）是放在戊○○車上，我是幫他找地方放槍（彈）而已」
        ，「（對於幫助寄藏槍、彈是否認罪？）認罪」，「檢察官起訴事實實在，
        我認罪」等語明確（見臺灣臺南地方法院檢察署九十三年度偵字第一○八五
        ○號偵查卷第十六頁、本院九十三年十一月十八日審理筆錄）。故依被告丁○○及辛○○前開供詞相互以參，足證被告辛○○明知未經許可，不得幫助
        持有槍、彈，竟仍於前揭時、地，由其帶另案被告吳旻景至被告丁○○位在
        臺北縣三重市○○路○段八九號七樓之四之住處，交由丁○○而寄藏之，而
        衡以被告丁○○亦因此受寄前開槍、彈無誤，益徵被告丁○○主觀上有受寄
        槍、彈之故意存在，而被告辛○○主觀上則係基於幫助另案被告戊○○交由
        被告丁○○寄藏之故意，殆無疑義。另酌以證人乙○○於本院審理時證稱：
        「我聽到丁○○打電話給辛○○，叫他將槍（彈）拿回去」等語（見本院九
        十三年十二月一日審理筆錄），足證本案之槍、彈係由被告辛○○幫助另案
        被告戊○○將之寄藏予被告丁○○之住處，至為顯明，益徵被告丁○○就受
        寄槍、彈乙節，主觀上實難委為不知之理。
（二）、次查：被告丁○○於本院審理時供稱：「（為何將槍、彈出借給乙○○？）
        我跟乙○○聊天中談到槍、彈，乙○○說他好奇，所以就將槍、彈借給他」
        等語（見本院九十三年十月二十九日訊問筆錄），偵查中亦供稱：「（是否
        曾拿六顆子彈給乙○○？）是我借給他的」等語明確（見臺灣臺南地方法院
        檢察署九十三年度偵字第九○○八號偵查卷），而證人乙○○於九十三年一
        、二月間，在臺北縣新莊市○○路某處，自被告丁○○處取得扣案改造手槍
        及子彈七顆後（子彈部分嗣經乙○○自行擊發一顆及送鑑驗時試射四顆，現
        餘二顆，詳後述），即未經許可持有該槍、彈乙節，業據本院九十三年訴字
        第九四九號判決審認明確，有該判決書附卷可佐，足證被告丁○○所供述出
        借證人乙○○之改造手槍及子彈，確係由證人乙○○持有中，至為顯明。再
        者，證人乙○○固陳稱該槍、彈係由被告丁○○所贈送等情，惟徵諸扣案具
        殺傷力之槍、彈係由被告辛○○幫助另案被告戊○○寄藏予被告丁○○位於
        臺北縣三重市○○路○段八九號七樓之四之住處內，顯見被告丁○○僅係受
        寄前開槍、彈之人無訛，故被告丁○○既未取得槍、彈之處分權，僅係代為
        寄藏，而依證人乙○○前開證詞：「電話中我有聽到丁○○請辛○○來取回
        」等語以觀（見本院九十三年十二月一日審理筆錄），依此客觀判斷，益證
        被告丁○○將槍、彈交由被告乙○○持有乙節，應係基於出借之認識所為，
        否則，又何需打電話請被告辛○○取回？從而，該槍、彈既係由被告丁○○
        接受另案被告戊○○寄藏，其並未取得處分權，已如前述，因而被告丁○○
        將槍、彈交由證人乙○○之行為，確係「出借」之行為，至為灼然。
（三）、雖證人乙○○固於另案以被告之身分供稱：「是丁○○送我的」等語（見本
        院九十三年訴字第九四九號審理卷九十三年九月十日準備程序筆錄），應係
        誤以為是被告丁○○所贈送至明，故參諸被告所供述係出借子彈予證人乙○○等語明確，及本案扣案之槍、彈確係由證人乙○○持有，復有扣案具殺傷
        力之改造手槍及子彈二顆足考，故該槍、彈應係由被告丁○○出借，應與事
        實較為吻合而屬可信，殆無疑義。準此以觀，足見被告丁○○未經許可，於
        九十三年一、二月間某日，在台北縣新莊市○○路某處，將上開槍、彈出借
        予證人乙○○，旋由證人乙○○持有，亦堪認定。而酌以本案送鑑改造手槍
        一支（槍枝管制編號0000000000），認係由仿ＢＥＲＥＴＴＡ廠
        八四型半自動手槍製造之玩具手槍換裝土造金屬槍機、槍管而成之改造手槍
        ，機械性能良好，可擊發適用之子彈，認具殺傷力；送鑑子彈六顆，認均係
        由土造金屬彈殼加裝直徑約七點六ｍｍ金屬彈頭而成之土造子彈，經取樣四
        顆試射結果，均可擊發，認具殺傷力，有內政部警政署刑事警察局九十三年
        六月二日刑鑑字第０九三０一０八四一二號槍彈鑑定書一份在卷足按，故如
        附表所示之槍、彈，確係具殺傷力之改造手槍及子彈，至為顯明。
（四）、被告丁○○固於本院審理時另辯稱：「我沒有出借槍、彈之行為，我只是要
        將子彈寄放在乙○○那邊而已」，「是警察誤導我供述的」云云。然查：被
        告丁○○於警詢中供稱：「是我所提供『借給』乙○○的，因我們是好朋友
        ，他向我借，我就借給他，我約借給他十個月了」等語綦詳（見臺南地方法
        院檢察署九十三年偵字第九○○八號偵查卷第九頁），其於偵查中並供稱：
        「（是否曾拿槍、彈給乙○○？）是我借給他的」，「（何時、何地借給乙○○？）約今年一月份時，是乙○○」，「我交給乙○○是在新莊」，「（
        你為何要將槍借給乙○○？）因為我們是好朋友」等語明確（見同卷第三八
        頁），嗣於移審由本院訊問時，亦供稱有出借之行為等語（見本院九十三年
        十月二十九日訊問筆錄），故佐以被告丁○○自警詢、偵查以迄本院初次訊
        問時，均作相同之供述，亦未提及該槍、彈係其交由證人乙○○寄藏，矧竟
        於本院行第一次審理程序後，始翻異前詞而辯稱係寄藏而非出借云云，難信
        其所辯屬實，而被告辯稱其係經警察誤導云云，不僅於偵查中未為相同之供
        述，於本院初次訊問時亦未提出此一抗辯，益見被告丁○○所辯稱係警員「
        誘導」云云，尚難憑信。況被告丁○○僅泛稱遭誘導訊問，惟究係何一部分
        之筆錄遭誘導？並未明確、特定陳明，而指出調查之方法，故此部分亦難信
        其所言非虛。而參諸「借給」與「藏放」，依社會通念形式上觀之，其區別
        頗為明顯，一般具社會歷練之「成年人」，均可知悉其大概之意義，雖非必
        精確至法律上之專門用語，惟並不會因為係國中肄業或未受完整國民教育而
        無法辨別之，被告丁○○既為二十七歲而具社會歷練之成年人，對於「借給
        」、「藏放」之一般意義，實亦難諉為無法區別之理，從而，被告丁○○此
        部分之辯解，經核亦與經驗法則有違，難信其所辯可資憑信。
（五）、證人乙○○於本院審理時固另證稱：「我曾經聽丁○○說他家裡有小孩，寄
        放不方便，所以槍（彈）就寄放在我那邊」云云。然查：證人乙○○證稱是
        因為被告丁○○家中有小孩，因而將槍、彈寄放在乙○○處，但是只要將槍
        、彈在家中妥為藏放，並不會影響到家中的小孩，實無將槍、彈再寄放在他
        處之理，況且，被告如果是因為考量家中有小孩，有所不便，因而將槍、彈
        寄放在證人乙○○處，則當初又何必應允另案被告戊○○寄放槍、彈？故證
        人乙○○所證述對於被告丁○○有利之部分，經核與論理法則迥異，難信此
        部分之證詞為真，從而，證人證述係因被告家中尚有小孩乙節，即難憑為有
        利於被告之認定，應無疑義。
（六）、綜上各情相互勾稽，本案被告丁○○、辛○○坦承不諱之部分，經核與事實
        相符，堪可採信，惟被告丁○○矢口否認有出借之情事，則顯係臨訟飾卸之
        詞，不足憑採，本案事證明確，被告二人之犯行，均堪予認定。
二、論罪科刑部分：
（一）、按行為後，法律有變更者，適用裁判時之法律，但裁判前之法律有利於行為
        人者，適用最有利於行為人之法律，刑法第二條第一項定有明文。經查：槍
        砲彈藥刀械管制條例於中華民國九十四年一月二十六日經總統以華總一義字
        第○九四○○○一○一○一號令，增訂槍砲彈藥刀械管制條例第二十條之一
        條文；刪除第十條、第十一條及第十七條條文；並修正第四條、第八條、第
        十六條及第二十條條文。依同條例第二十五條規定，本條例自公布日施行，
        故依中央法規標準法第十三條之規定，法規明定自公布日施行者，自公布日
        起算至第三日起發生效力，故前開槍砲彈藥刀械管制條例刪除或增訂之部分
        ，應自九十四年一月二十八日起生效。觀諸此次修法，其中第十一條之規定
        全數刪除，將原條文所規定「第四條第一項第一款所稱其他可發射金屬或子
        彈具有殺傷力之之各式槍砲」之部分，移至於第八條所規定：「未經許可，
        製造、販賣或運輸鋼筆槍、瓦斯槍、麻醉槍、獵槍、空氣槍或【第四條第一
        項第一款所定其他可發射金屬或子彈具有殺傷力之各式槍砲】者，處無期徒
        刑或五年以上有期徒刑，併科新臺幣一千萬元以下罰金。未經許可，轉讓、
        出租或出借前項所列槍枝者，處五年以上有期徒刑，併科新臺幣一千萬元以
        下罰金。意圖供自己或他人犯罪之用，而犯前二項之罪者，處無期徒刑或七
        年以上有期徒刑，併科新臺幣一千萬元以下罰金。未經許可，持有、寄藏或
        意圖販賣而陳列第一項所列槍枝者，處三年以上十年以下有期徒刑，併科新
        臺幣七百萬元以下罰金。第一項至第三項之未遂犯罰之」之條文內。而修正
        前同條例第十一條規定：「未經許可，製造、販賣或運輸第四條第一項第一
        款所稱其他可發射金屬或子彈具有殺傷力之各式槍砲者，處五年以上有期徒
        刑，併科新臺幣一千萬元以下罰金。未經許可，轉讓、出租或出借前項所列
        槍砲者，處三年以上十年以下有期徒刑，併科新臺幣七百萬元以下罰金。意
        圖供自己或他人犯罪之用，而犯前二項之罪者，處無期徒刑或七年以上有期
        徒刑，併科新臺幣一千萬元以下罰金。未經許可，持有、寄藏或意圖販賣而
        陳列第一項所列槍砲者，處一年以上七年以下有期徒刑，併科新臺幣七百萬
        元以下罰金。第一項至第三項之未遂犯罰之」，經核修正前條文關於出借【
        第四條第一項第一款所定其他可發射金屬或子彈具有殺傷力之各式槍砲】者
        ，處三年以上十年以下有期徒刑，併科新臺幣七百萬元以下罰金；修正後條
        文關於出借【第四條第一項第一款所定其他可發射金屬或子彈具有殺傷力之
        各式槍砲】者，處五年以上有期徒刑，併科新臺幣一千萬元以下罰金；而修
        正前條文關於寄藏【第四條第一項第一款所定其他可發射金屬或子彈具有殺
        傷力之各式槍砲】者，處一年以上七年以下有期徒刑，併科新臺幣七百萬元
        以下罰金，修正後條文關於寄藏【第四條第一項第一款所定其他可發射金屬
        或子彈具有殺傷力之各式槍砲】者，處三年以上十年以下有期徒刑，併科新
        臺幣七百萬元以下罰金，茲經比較新舊法之適用，以舊法最有利於行為人，
        故本案關於被告丁○○出借、寄藏及被告蔡哲明幫助寄藏【第四條第一項第
        一款所定其他可發射金屬或子彈具有殺傷力之各式槍砲】之部分，均應適用
        修正前槍砲彈藥刀械管制條例第十一條之規定。
（二）、被告丁○○未經許可，寄藏其他可發射子彈具有殺傷力之改造手槍一支及子
        彈七顆（經乙○○擊發一顆，送鑑驗時試射四顆，現餘二顆），及未經許可
        將其非法持有之上開改造手槍一支及子彈七顆出借予被告乙○○，核其所為
        係犯修正前槍砲彈藥刀械管制條例第十一條第四項未經許可寄藏具殺傷力之
        改造手槍罪、槍砲彈藥刀械管制條例第十二條第四項之未經許可寄藏具殺傷
        力之子彈罪，以及修正前槍砲彈藥刀械管制條例第十一條第二項未經許可，
        出借具殺傷力之改造手槍罪、槍砲彈藥刀械管制條例第十二條第二項之未經
        許可，出借具殺傷力之子彈罪。被告辛○○幫助被告丁○○非法寄藏上開改
        造手槍一支及子彈六顆，被告辛○○所為，係犯修正前槍砲彈藥刀械管制條
        例條例第十一條第四項幫助未經許可寄藏具殺傷力之改造手槍罪、槍砲彈藥
        刀械管制條例第十二條第四項之幫助未經許可寄藏具殺傷力之子彈罪。按在
        犯罪者實施犯罪行為前有所參與，其參與者之行為究竟認為從犯之行為，抑
        應認為共同正犯之行為，應視左列情形而定：一、他人已決意犯罪，如以犯
        罪意思助成其犯罪之實現者，或與以物質上之助力，或與以精神上之助力，
        皆為從犯，他人犯罪雖已決意，若以犯罪意思促成其犯罪之實現，如就犯罪
        實行之方法犯罪實施之順序而有所表示，應認為共同正犯，不能認為從犯，
        蓋在如斯情形之下，其表示之意見已構成犯罪者實施犯罪行為之內容，不啻
        加工於犯罪之實現也。二、上述之「助成」及「促成」情形，應以程度之高
        低（程度高為正犯，程度低為從犯）及其行為是否構成實施犯罪行為之內容
        為標準。且最高法院民刑事庭會議亦認區別正犯及從犯之標準如為：（一）
        以自己犯罪之意思而參與犯罪構成要件之行為者為正犯。（二）以幫助他人
        犯罪之意思而參與犯罪構成要件之行為者為正犯。（三）以幫助他人犯罪之
        意思而參與，其所參與之行為，為犯罪構成要件以外之行為者，為從犯。（
        四）以自己犯罪之意思而參與，其所參與之行為，為犯罪構成要件以外之行
        為者，為正犯。次按刑法上之幫助犯，係指出於故意，就他人犯罪行為之實
施，於「事前」或「事中」提供助力，便利其犯罪遂行之行為人，本件被告
        丁○○寄藏該槍、彈，倘非被告辛○○之居間，使另案被告戊○○將槍、彈
        交由被告丁○○寄藏，被告丁○○應無法受寄具殺傷力之上開槍、彈，足見
        被告辛○○應係本於幫助被告丁○○非法受寄具殺傷力槍、彈之故意，為使
        其受寄該槍、彈之占有，應已構成「事前」提供助力，幫助被告丁○○寄藏
        該槍、彈之犯行，為幫助犯，應依刑法第三十條第二項規定減輕其刑。又被
        告丁○○以一寄藏行為，同時受寄改造手槍及子彈，其以一出借行為，將其
        寄藏之改造手槍及子彈同時出借予證人乙○○持有；被告辛○○以一幫助行
        為，幫助被告丁○○寄藏改造手槍及子彈，核渠等上開所為，分別為一行為
        觸犯數罪名，為想像競合犯，應各依刑法第五十五條前段之規定，被告丁○○應從一重之修正前槍砲彈藥刀械管制條例第十一條第四項之未經許可寄藏
        具殺傷力之改造手槍罪、修正前同條例第十一條第二項之未經許可，出借具
        殺傷力之改造手槍罪處斷，被告辛○○應從一重之修正前同條例第十一條第
        四項幫助未經許可寄藏具殺傷力之改造手槍罪。另被告丁○○所犯上開未經
        許可寄藏具殺傷力之改造手槍罪及未經許可，出借具殺傷力之改造手槍罪二
        罪間，犯意各別，行為互殊，應予分論併罰。
（三）、按槍砲彈藥刀械管制條例第十八條第一項係規定自首之情形，並依其是否已
        將槍械、彈藥移轉他人持有，而分別規定：未經移轉持有者，應報繳其持有
        之全部槍械、彈藥；已移轉持有者，應據實供述全部槍械、彈藥之來源或去
        向，並因而查獲，始能減免其刑。第四項係規定自白之情形，必須於偵查或
        審判中自白，並供述全部槍械、彈藥之「來源」及「去向」，因而查獲或因
        而防止重大危害治安事件之發生者，始能減免其刑。第四項既謂「並」供述
        全部槍砲、彈藥、刀械之「來源」及「去向」，自係指已將槍械、彈藥移轉
        與他人持有之情形而言，不包括仍為自己持有之情形在內，此觀同條第一項
        後段係指已移轉他人持有之情形始有「去向」可明，最高法院九十年度台上
        字第三五六一號、第六五四九號、九十二年度台上字第五五二四號、九十三
        年度台上宇第六○七號裁判意旨均可資參照。又犯該條例之罪，於偵查或審
    判中自白，並供述全部槍砲、彈藥、刀械之來源及去向，因而查獲或因而防
        止重大危害治安事件之發生者，減輕或免除其刑，為槍砲彈藥刀械管制條例
        第十八條第四項前段所明定。【所謂查獲，係指依其自白，查得槍砲、彈藥
        、刀械之前手，如已移轉，並因而查獲其後手，且有具體之證明】而言，最
        高法院九十一年度台上字第七四六八號裁判意旨亦可資參照。經查：本案既
        係因被告丁○○供述槍、彈之來源－即被告辛○○，去向－另案被告乙○○
        ；被告辛○○供述槍、彈之來源－即另案被告戊○○，去向－被告丁○○等
        諸節，有內政部警政署刑事警察局九十三年十二月二十一日刑偵一（一）字
        第○九三○二四四四二四號函在卷可佐，從而，依該函及所附之警詢筆錄附
        卷可稽，堪認被告丁○○、辛○○均符合槍砲彈藥刀械管制條例第十八條第
        四項之規定，從而，被告丁○○就前開論罪之部分，應依法減輕其刑，被告
        辛○○之部分，並依法遞減輕之。
（四）、爰審酌被告丁○○於目前社會治安因槍枝氾濫而日益惡化之際，猶非法受寄
        槍彈，而其不僅自身寄藏，且將具殺傷力之槍彈，出借予他人，可能因而滋
        生事端之情形下，猶率然將之出借予證人乙○○持有，嚴重威脅社會治安，
        惡性非輕；又被告辛○○居間幫助另案被告戊○○將槍、彈交由被告丁○○
        受寄，並非基於主導之地位，惡性較小，惟渠等二人顯然欠缺法紀觀念，無
        形中使槍枝氾濫問題更形嚴重，對社會治安之危害甚大，是被告二人所為上
        開行為，對社會具有一定潛在之危險性，且助長社會暴戾風氣，不宜寬典；
        惟審酌被告辛○○犯後坦承犯行，其與被告丁○○並供出槍彈之來源及去向
        因而查獲其他共犯，有內政部警政署刑事警察局九十三年十二月二十一日刑
        偵一（一）字第○九三○二四四四二四號函在卷可按，已如前述，顯見渠等
        二人犯後態度尚稱良好等一切情狀，分別量處如主文所示之刑，併科罰金部
        分，並均諭知易服勞役之折算標準；被告丁○○所處罪刑部分，並定其應執
        行之刑，以資儆懲。
（五）、本案之子彈七顆，業經證人乙○○試射一顆，業據本院九十三年訴字第九四
        九號判決審認無誤，公訴意旨認為另案被告戊○○交由被告丁○○寄藏之子
        彈為十顆，應係誤載所致。嗣臺灣臺南地方法院檢察署檢察官將所餘子彈六
        顆及手槍一支送內政部警政署刑事警察局鑑定後，射試四顆，認具殺傷力，
        有內政部警政署刑事警察局九十三年六月二日刑鑑字第０九三０一０八四一
        二號槍彈鑑定書一份在卷足按，故扣案如附表所示之改造手槍一支、鑑定時
        未經試射之子彈二顆，均為違禁物，爰依刑法第三十八條第一項第一款之規
        定宣告沒收。至內政部警政署刑事警察局於鑑驗時試射上開子彈四顆（見前
        開鑑驗通知書）及證人乙○○自行擊發之子彈一顆，已不具殺傷力，均非屬
        違禁物，復有本院九十三年訴字第九四九號判決在卷可參，此部分爰不另為
        沒收之諭知，附此敘明。
據上論斷，應依刑事訴訟法第二百九十九條第一項前段，修正前槍砲彈藥刀械管制條
例第十一條第二項、第四項、槍砲彈藥刀械管制條例第十二條第二項、第四項、第十
八條第四項，刑法第二條第一項但書、第十一條前段、第三十條第一項前段、第二項
、第五十五條、第四十二條第二項、第三項、第三十八條第一項第一款、第五十一條
第五款、第七款，罰金罰鍰提高標準條例第二條，現行法規所定貨幣單位折算新臺幣
條例第二條，判決如主文。
本案經檢察官甲○○到庭執行職務
中      華      民      國    九十四    年      一      月    三十一    日
                                  臺灣臺南地方法院刑事第十二庭
                                      審判長法  官  謝瑞龍
                                            法  官  徐千惠
                                            法  官  黃翰義
右正本證明與原本無異。
如不服本判決應於送達後十日內向本院提出上訴狀。
                                          書記官  林憶梅
中      華      民      國    九十四    年      一      月    三十一    日
附表：
  ┌──┬─────────────┬───┬─────────────┐
  │編號│扣   押   物   品   名  稱│數  量│備                      考│
  ├──┼─────────────┼───┼─────────────┤
  │ 一 │仿ＢＥＲＥＴＴＡ廠八四型半│壹支  │槍枝管制編號：一一○二○二│
  │    │自動手槍製造之玩具手槍換裝│      │四一八八號。具殺傷力。    │
  │    │土造金屬槍機、槍管而成之改│      │                          │
  │    │造手槍。                  │      │                          │
  ├──┼─────────────┼───┼─────────────┤
  │ 二 │土造金屬彈殼加裝直徑７．６│貳顆  │原扣押陸顆，送鑑驗時試射肆│
  │    │ｍｍ金屬彈頭而成之土造子彈│      │顆。均具殺傷力。          │
  │    │。                        │      │                          │
  └──┴─────────────┴───┴─────────────┘
附錄本案論罪科刑法條：
槍砲彈藥刀械管制條例第十一條
未經許可，製造、販賣或運輸第四條第一項第一款所稱其他可發射金屬或子彈具有殺
傷力之各式槍砲者，處五年以上有期徒刑，併科新臺幣一千萬元以下罰金。
未經許可，轉讓、出租或出借前項所列槍砲者，處三年以上十年以下有期徒刑，併科
新臺幣七百萬元以下罰金。
意圖供自己或他人犯罪之用，而犯前二項之罪者，處無期徒刑或七年以上有期徒刑，
併科新臺幣一千萬元以下罰金。
未經許可，持有、寄藏或意圖販賣而陳列第一項所列槍砲者，處一年以上七年以下有
期徒刑，併科新臺幣七百萬元以下罰金。
第一項至第三項之未遂犯罰之。
槍砲彈藥刀械管制條例第十二條
未經許可，製造、販賣或運輸子彈者，處一年以上七年以下有期徒刑，併科新台幣五
百萬元以下罰金。
未經許可，轉讓、出租或出借子彈者，處六月以上五年以下有期徒刑，併科新台幣三
百萬元以下罰金。
意圖供自己或他人犯罪之用，而犯前二項之罪者，處三年以上十年以下有期徒刑，併
科新台幣七百萬元以下罰金。
未經許可，持有、寄藏或意圖販賣而陳列子彈者，處五年以下有期徒刑，併科新台幣
三百萬元以下罰金。
第一項至第三項之未遂犯罰之。
槍砲彈藥刀械管制條例第十八條
犯本條例之罪自首，並報繳其持有之全部槍砲、彈藥、刀械者，減輕或免除其刑；其
已移轉持有而據實供述全部槍砲、彈藥、刀械之來源或去向，因而查獲者，亦同。
前項情形，於中央主管機關報經行政院核定辦理公告期間自首者，免除其刑。
前二項情形，其報繳不實者，不實部分仍依本條例所定之罪論處。
犯本條例之罪，於偵查或審判中自白，並供述全部槍砲、彈藥、刀械之來源及去向，
因而查獲或因而防止重大危害治安事件之發生者，減輕或免除其刑。拒絕供述或供述
不實者，得加重其刑至三分之一。
